臺灣桃園地方法院刑事判決
111年度訴字第458號
公  訴  人  臺灣桃園地方檢察署檢察官  
被      告  唐偉峰



選任辯護人  丁俊和律師(法扶律師)          
上列被告因違反毒品危害防制條例案件，經檢察官提起公訴（11
0年度偵字第42435號），本院判決如下： 
    主  文
唐偉峰犯販賣第三級毒品未遂罪，處有期徒刑貳年。
扣案含第三級毒品甲基-N,N-二甲基卡西酮成分之咖啡包貳拾柒
包（驗餘淨重共壹佰捌拾捌點零捌公克）及不詳廠牌行動電話壹
支（含門號○○○○○○○○○○號SIM卡壹枚）均沒收。
    事  實
唐偉峰明知甲基-N,N-二甲基卡西酮（Methyl-N,N-Dimethylcath
inone）係毒品危害防制條例所列管之第三級毒品，未經許可，
不得販賣，竟仍基於販賣第三級毒品以營利之犯意，於民國110
年11月22日下午3時25分（檢察官誤載同日晚間10時許，應逕予
更正）許，以其行動電話之Telegram通訊軟體（俗稱飛機）暱稱
「偉峰」之帳號，接獲陳柏翔使用飛機聯繫佯稱朋友「小豪」欲
購買毒品咖啡包之訊息，惟因陳柏翔實係與警方配合，唐偉峰不
疑有他，遂以新臺幣5,500元之代價，著手販賣含上開毒品成分
之咖啡包20包，嗣於110年11月23日凌晨0時32分許（檢察官誤載
為同日凌晨0時許，應逕予更正），抵達約定地點桃園市○○區○○○
街00號，正要交易之際，隨即為警當場表明身分而查獲，並扣得
毒品咖啡包27包（驗前總淨重約189.17公克，純度約1％，總純質
淨重約1.89公克）及其所持用以聯繫販賣毒品事宜之前開行動電
話1支而未遂。
    理  由
壹、程序部分：
一、按學理上所稱「陷害教唆」，係指行為人原不具犯罪之故意
    ，純因司法警察或其運用的線民隱匿身分、意圖而予以設計
    教唆，始萌生犯意，進而實行犯罪構成要件之行為而言。此
    種司法警察機關以不正當手段入人於罪所取得之證據資料，
    自當予以禁止，固不具證據能力。惟若行為人原已有犯罪之
    意思，司法警察或其運用的線民僅係提供或利用機會加以誘
    捕，未逸脫正常手段，係釣魚式偵查作為，自屬合法取證，
    而為法所不禁（最高法院108年度台上字第669號判決意旨參
    照）。查被告自承本有販賣毒品之犯意，而非因陳柏翔或其
    他第三人之挑唆始起意販賣（見本院卷第81頁），本案司法
    警察僅係提供機會加以誘捕，自屬合法取證。
二、按被告以外之人於審判外之陳述，雖不符刑事訴訟法第159
    條之1至第159條之4之規定，而當事人於審判程序同意作為
    證據，法院審酌該言詞陳述或書面陳述作成時之情況，認為
    適當者，亦得為證據。當事人、代理人或辯護人於法院調查
    證據時，知有第159條第1項不得為證據之情形，而未於言詞
    辯論終結前聲明異議者，視為有前項之同意，刑事訴訟法第
    159條之5定有明文。經查，本判決所引用被告以外之人於審
    判外之陳述，或經檢察官引為證據使用，被告及辯護人均表
    示同意作為證據（見本院卷第82頁），或經本院調查證據時
    提示，檢察官、被告及辯護人均未爭執證據能力（見本院卷
    第143至148頁），本院審酌該等證據之取得過程並無瑕疵，
    與本案待證事實間復具有相當之關聯性，應得作為證據。
貳、認定犯罪事實之證據及理由：
一、上開犯罪事實，業據被告坦承不諱（見偵卷第22至29頁、第
    137至139頁；本院卷第81頁、第148至150頁），核與證人陳
    柏翔證述相符，並有桃園市政府警察局平鎮分局110年11月2
    3日扣押筆錄、扣押物品目錄表、扣押物品收據、真實姓名
    與尿液、毒品編號對照表、查獲員警職務報告各1份、購買
    毒品對話擷圖2份、內政部警政署刑事警察局111年1月3日刑
    鑑字第1108034421號鑑定書1份及現場照片5張（見偵卷第47
    至51頁、第60至62頁、第77至79頁、第89至98頁、第155至1
    57頁、第161至181頁及第185頁）在卷可稽，復有扣案之第
    三級毒品咖啡包27包（含包裝袋27只）、行動電話1支可證
    。
二、按毒品危害防制條例所處罰之「販賣」毒品罪，所著重者為
    在主觀上有藉以牟利之惡性，及對毒品之擴散具有較有償或
    無償轉讓行為更嚴重之危害性，被告「營利」之意圖係從客
    觀之社會環境、情況及人證、物證等資料，依據證據法則綜
    合研判認定。又毒品因政府查緝甚嚴，物稀價昂，持有毒品
    販賣者，苟非有利可圖，當不願甘冒法律制裁之風險，而予
    販賣；再按販賣毒品乃違法行為，非可公然為之，亦無公定
    價格，容易分裝並增減份量，而每次買賣之價量，輒因買賣
    雙方關係之深淺、資力、需求量及對行情之認知、來源是否
    充裕、查緝是否嚴緊、購買者被查獲時供出購買對象之風險
    評估等因素，而異其標準，非可一概而論，而販賣毒品之利
    得，除被告坦承犯行或價量俱臻明確外，委難察得實情，販
    賣之人從價差或量差中牟利之方式雖異，其意圖營利之販賣
    行為則同一，職是之故，舉凡其有償交易，除足反證其確另
    基於某種非圖利本意之關係外，通常尚難因無法查悉其販入
    價額作為是否高價賣出之比較，諉無營利之意思，阻卻販賣
    犯行之追訴（最高法院87年度台上字第3164號判決意旨參照
    ）。查被告進行上開毒品交易，並非無償提供摻有第三級毒
    品甲基-N,N-二甲基卡西酮成分之咖啡包，屬有償之行為，
    倘非有利可圖，殊無甘冒遭查獲之極大風險，平白無故義務
    性、服務性提供毒品給對方施用，又被告於本院審理中已承
    認：我販售每包咖啡包獲利100元等語（見本院卷第150頁）
    ，是倘交易成功，被告確有獲利，足見被告主觀上確有販賣
    毒品營利之意圖無訛。
三、綜上所述，被告前揭自白核與事實相符，自可採為論罪科刑
    之依據，本件事證已臻明確，被告之犯行洵堪認定，俱應依
    法論科。
參、論罪科刑：
一、按就販賣毒品而言，如販毒者已進行兜售，或與購毒者為毒
    品買賣之磋商，均已對禁止販賣毒品所欲保護之法益形成直
    接而密切之危險，應認為已著手於毒品之販賣行為（最高法
    院106年度台上字第4168號判決意旨參照）；次按於俗稱「
    釣魚」或「誘捕偵查」之情形，因毒品買者為協助警察辦案
    佯稱購買，而將販賣者誘出以求人贓俱獲，因其無實際買受
    之真意，且在警察監視之下伺機逮捕，事實上亦不能真正完
    成買賣，則該次行為，僅能論以販賣未遂（最高法院100年
    度台上字第4498號判決意旨參照）。查被告待有意購買毒品
    之人聯繫後，前往交易而查獲，已著手販賣第三級毒品，惟
    因員警誘捕偵查，其犯行尚非既遂，是核被告所為，係犯毒
    品危害防制條例第4條第6項、第3項之販賣第三級毒品未遂
    罪。
二、按犯毒品危害防制條例第4條至第8條之罪於偵查及歷次審判
    中均自白者，減輕其刑，同條例第17條第2項定有明文。查
    被告於偵訊及本院審理時均坦承本案販賣第三級毒品未遂犯
    行不諱，應依毒品危害防制條例第17條第2項規定，減輕其
    刑。
三、被告已著手販賣第三級毒品而不遂，屬未遂犯，考量其犯罪
    情節，本院依刑法第25條第2項之規定減輕其刑，並遞減之
    。
四、爰以行為人之責任為基礎，審酌被告於本案販賣第三級毒品
    未遂之行為，本會增加第三級毒品在社會流通之危險性，恐
    令施用毒品者沉迷於毒癮，無法自拔，輕則戕害個人身心，
    重則因缺錢購毒而引發各種犯罪，對社會秩序危害非輕，雖
    行為尚止於未遂，仍殊非可取，考量販賣毒品之金額、數量
    等情節，並念及被告始終坦承犯行，態度尚可，兼衡被告自
    陳高中畢業之學歷、在汽車商行工作、家庭經濟狀況普通之
    生活狀況（見本院卷第150頁）等一切情狀，量處如主文所
    示之刑。
肆、沒收：
一、扣案毒品咖啡包27包均檢出第三級毒品甲基-N,N-二甲基卡
    西酮成分（含包裝袋27只，驗餘淨重188.08公克），為違禁
    物，不問屬於犯罪行為人與否，應依刑法第38條第1項規定
    沒收之（包裝袋無法與毒品完全析離，應一併沒收；鑑驗用
    罄毒品，既已滅失，自無庸再予宣告沒收）。
二、扣案不詳廠牌手機1支，係供被告販賣第三級毒品所用之物
    ，業據被告供述在卷（見本院卷第148頁），應依毒品危害
    防制條例第19條第1項規定，不問是否為被告所有，宣告沒
    收之。
據上論斷，應依刑事訴訟法第299條第1項前段，判決如主文。
本案經檢察官吳靜怡、黃于庭提起公訴，檢察官劉哲名到庭執行
職務。
中　　華　　民　　國　　111 　年　　8 　　月　　23　　日
                  刑事第十五庭  審判長法  官  林龍輝
                                      法  官  吳軍良
                                      法  官  林岷奭
以上正本證明與原本無異。
如不服本判決應於收受判決後20日內向本院提出上訴書狀，並應
敘述具體理由。其未敘述上訴理由者，應於上訴期間屆滿後20日
內向本院補提理由書(均須按他造當事人之人數附繕本)「切勿逕
送上級法院」。 
　　　　　　　　　　　　　　　        書記官　林慈思　　
中　　華　　民　　國　　111 　年　　8 　　月　　24　　日
附錄本案論罪科刑法條全文：
毒品危害防制條例第4條
製造、運輸、販賣第一級毒品者，處死刑或無期徒刑；處無期徒
刑者，得併科新臺幣3千萬元以下罰金。
製造、運輸、販賣第二級毒品者，處無期徒刑或10年以上有期徒
刑，得併科新臺幣1千5百萬元以下罰金。
製造、運輸、販賣第三級毒品者，處7年以上有期徒刑，得併科
新臺幣1千萬元以下罰金。
製造、運輸、販賣第四級毒品者，處5年以上12年以下有期徒刑
，得併科新臺幣5百萬元以下罰金。
製造、運輸、販賣專供製造或施用毒品之器具者，處1年以上7年
以下有期徒刑，得併科新臺幣1百50萬元以下罰金。
前五項之未遂犯罰之。